臺灣士林地方法院民事裁定
111年度士簡聲字第68號
聲  請  人  邵元孝  


相  對  人  卓宇琛  

上列當事人間聲請停止執行事件，本院裁定如下：
    主  文
聲請人供擔保新臺幣參佰玖拾萬元後，本院一一一年度司執字第
四六一〇六號返還房屋事件之強制執行程序，於本院一一一年度
士簡字第一二一五號債務人異議之訴事件判決確定、和解或撤回
起訴前，應停止執行。
    理  由
一、按有回復原狀之聲請，或提起再審或異議之訴，或對於和解
    為繼續審判之請求，或提起宣告調解無效之訴，撤銷調解之
    訴，或對於許可強制執行之裁定提起抗告時，法院因必要情
    形或依聲請定相當並確實之擔保，得為停止強制執行之裁定
    ，強制執行法第18條第2 項定有明文。又法院定擔保金額而
    准許停止強制執行之裁定者，該項擔保係備供債權人因停止
    執行所受損害之賠償，其數額應依標的物停止執行後，債權
    人未能即時受償或利用該標的物所受之損害額，或其因另供
    擔保強制執行所受之損害額定之，非以標的物之價值或其債
    權額為依據（最高法院91年度台抗字第429 號裁判意旨參照
    ）。
二、聲請意旨略以：相對人持公證書及房屋租賃契約書（下稱系
    爭公證租約）為執行名義，聲請對伊即債務人強制執行返還
    臺北市○○區○○○路○段00號房屋（下稱系爭房屋），經本院以
    111年度司執字第46106號返還房屋強制執行事件（下稱系爭
    執行事件）受理。然系爭房屋原係訴外人孟婷與相對人簽訂
    租賃契約自民國108年5月30日起至110年6月30日，月租金新
    臺幣（下同）7萬元，到期後，相對人要求改與聲請人簽約
    ，聲請人恐不續約，付出之裝潢、租金等費用將付之一炬，
    迫於無奈始簽訂租約至111年6月30日止，月租金7萬5千元，
    然系爭房屋有漏水瑕疵，相對人係溢收租金，聲請人主張溢
    收之租金為不當得利請求相對人返還，然相對人拒絕返還，
    則聲請人主張該等款項轉為租金，繼續以不定期限租賃之方
    式承租系爭房屋，相對人竟聲請強制執行請求聲請人返還系
    爭房屋，為此聲請人已依法提起債務人異議之訴，請求撤銷
    系爭執行事件之強制執行程序。為免造成不可回復之損害，
    爰依強制執行法第18條第2 項規定聲請停止執行等語。
三、經查，本件聲請人以其業向本院提起債務人異議之訴（111
    年度士簡字第1215號）為由，聲請裁定停止系爭執行事件之
    強制執行程序，經本院依職權調取系爭執行事件案卷及該債
    務人異議之訴卷宗核實，且系爭執行事件之執行程序尚未終
    結，是聲請人聲請停止執行，核與強制執行法第18條第2 項
    規定相符，應予准許。本院審酌相對人其因聲請人繼續占用
    系爭房屋至本案訴訟確定前，造成可能損失，應為其於停止
    執行期間未能即時使用收益系爭房屋所受之租金損害，且參
    以系爭公證租約第3 條所定月租金7 萬5千元，是應認遷讓
    返還系爭房屋之執行程序如因聲請人之聲請而停止，相對人
    每月將受有7萬5千元之損害。而聲請人所提本案訴訟係得上
    訴第三審之案件，參考各級法院辦案期限實施要點第2 點規
    定，第一、二、三審通常程序審判案件之期限分別為1 年4 
    個月、2 年、1年，推估聲請人因提起本件債務人異議訴訟
    獲准停止執行致執行延宕期間約為4 年4 個月即52個月，故
    相對人因聲請人聲請停止執行所受可能損害額為390萬元（
    計算式：75,000×52=3,900,000元），是本院認聲請人供擔
    保金額應以390萬元為適當，聲請人為相對人提供前開擔保
    金額後，方得停止執行。
四、爰裁定如主文。                 
中　　華　　民　　國　　111 　年　　8 　　月　　26　　日
                  士林簡易庭  法官  張明儀
以上正本係照原本作成。
如不服本裁定，應於送達後10日內，向本院提出抗告狀並表明抗
告理由，如於本裁定宣示後送達前提起抗告者，應於裁定送達後
10日內補提抗告理由書（須附繕本）。
中　　華　　民　　國　　111 　年　　8 　　月　　26　　日
　　　　　　　　　　　　　　書記官　劉彥婷